臺灣板橋地方法院刑事判決　　　　　　　99年度易字第3660號
公　訴　人　臺灣板橋地方法院檢察署檢察官
被　　　告　張新發　49歲民.
上列被告因竊盜案件，經檢察官提起公訴（99年度偵字第 30699
號），被告於本院準備程序進行中，就被訴犯罪事實為有罪之陳
述，本院告知簡式審判程序之旨，並聽取其與公訴人之意見後，
經本院裁定進行簡式審判程序審理後，判決如下：
    主  文
張新發攜帶兇器毀越安全設備於夜間侵入住宅竊盜，處有期徒刑
陸月，如易科罰金，以新臺幣壹仟元折算壹日。未扣案之活動扳
手壹支，沒收。
    事  實
一、張新發意圖為自己不法所有，於民國99年11月11日晚上6 時
    30分許，攜帶其所有且客觀上足以危害人之生命、身體安全
    而可供兇器使用之活動扳手1 支，至蔡榮華位於臺北縣土城
    市（現改制為新北市土城區○○○街12巷5 號2 樓之住處，
    以上開工具毀壞上址後陽台屬安全設備之防盜鐵窗，再以攀
    爬之方式踰越上開防盜鐵窗侵入屋內後，竊取蔡榮華所有之
    現金新臺幣（下同）2 萬元、存錢筒2 個（內含硬幣約1 萬
    元）、DVD 光碟片數10片、背包2 個、洗面乳1 條、購物袋
    1 個得手；嗣於同日晚上10時30分許蔡榮華返家後發現遭竊
    而報警處理，經員警調閱上址附近之監視器錄影畫面後，循
    線於同年月15日下午5 時57分許，在張新泰位於臺北縣中和
    市（現改制為新北市中和區○○○路79巷37弄16之6 號2 樓
    查獲，並起獲前開竊得之洗面乳1 條（業經蔡榮華領回），
    始查悉上情。
二、案經蔡榮華訴由臺北縣政府（現改制為新北市政府，下同）
    警察局土城分局移送臺灣板橋地方法院檢察署檢察官偵查起
    訴。
    理  由
壹、程序方面：本件被告張新發所犯係死刑、無期徒刑、最輕本
    刑3 年以上有期徒刑以外之罪，其於準備程序就前揭被訴事
    實為有罪之陳述，經法官告知簡式審判程序之旨，並聽取其
    與公訴人之意見後，本院認無不得或不宜改依簡式審判程序
    進行之處，爰依刑事訴訟法第273 條之1 第1 項、第284 條
    之1 之規定，由本院裁定本件行簡式審判程序，合先敘明。
貳、實體方面：
一、上開事實，業據被告張新發於偵訊及本院審理時自白不諱，
    核與證人即告訴人蔡榮華於警詢時證述之情節相符，且有臺
    北縣政府警察局土城分局搜索扣押筆錄暨扣押物品目錄表、
    贓物認領保管單各1 份、現場圖1 張、監視器影像翻拍畫面
    6 張及照片10幀（詳見偵查卷第16至19頁、第27頁、第30至
    37頁）附卷可稽。是被告前開自白核與事實相符，應堪予採
    信。則前開事實，洵堪認定屬實。故本案事證已臻明確，被
    告犯行洵堪認定，應予依法論科。
二、論罪科刑部分：
(一)、按刑法第321 條第1 項第2 款所謂安全設備，係指依社會通
    常觀念足認為防盜之設備而言，最高法院25年上字第4168號
    判例要旨參照。次按刑法第321 條第1 項第3 款之攜帶兇器
    竊盜罪，係以行為人攜帶兇器竊盜為其加重條件，此所謂兇
    器，其種類並無限制，凡客觀上足對人之生命、身體、安全
    構成威脅，具有危險性之兇器均屬之，且祇須行竊時攜帶此
    種具有危險性之兇器為已足，並不以攜帶之初有行兇之意圖
    為必要，最高法院79年度台上字第5253號判決要旨參照。查
    被告於本件用以行竊之活動扳手1 支係由金屬打造，質地堅
    硬，為足以殺傷人生命、身體之器械，乃屬具有危險性之兇
    器甚明。再者，被告以前開活動扳手毀壞告訴人蔡榮華上開
    住處後陽台防盜鐵窗後攀爬入內之行為，當屬毀越安全設備
    無疑。故核被告所為，係犯刑法第321 條第1 項第1 款、第
    2 款、第3 款之加重竊盜罪。
(二)、爰審酌被告正值壯年，卻不謀正道賺取所需，竟圖不勞而獲
    ，毫不尊重他人之財產權，惟念其犯後已坦承犯行，且犯罪
    所生之損害尚非巨額，及部分被害財物業由告訴人領回，且
    業與告訴人於本院審理時當庭達成和解，其賠償告訴人3 萬
    元並獲得告訴人宥恕乙節，此有本院100 年度附民字第49號
    和解筆錄1 份（詳見本院卷第26頁至第26頁反面）在卷足憑
    ，兼衡其犯罪之手段、生活狀況、智識程度等一切情狀，量
    處如主文所示之刑，併予諭知易科罰金之折算標準，以資懲
    儆。
(三)、至未扣案之活動扳手1 支，係被告所有並供本件犯罪所用之
    物乙節，業據被告供承在卷（詳見偵查卷第39頁、本院卷第
    24頁），爰依刑法第38條第1 項第2 款之規定，併予宣告沒
    收。
據上論斷，應依刑事訴訟法第273 條之1 第1 項、第299 條第 1
項前段，刑法第321 條第1 項第1 款、第2 款、第3 款、第41條
第1 項前段、第38條第1 項第2 款，判決如主文。
本案經檢察官王筱寧到庭執行職務。
中    華    民    國   100    年    1     月    31    日
                  刑事第十三庭法  官  饒金鳳
以上正本證明與原本無異。
如不服本判決，應於判決送達後10日內，向本院提出上訴書狀，
且上訴書狀應敘述具體理由，而上訴書狀未敘述上訴理由者，應
於上訴期間（即自收受判決書之翌日起算10日）屆滿後20日內補
提理由書。
                              書記官  許雅琪
中    華    民    國   100    年    1     月    31    日
附錄本案論罪科刑之法律條文：
中華民國刑法第321 條：
犯竊盜罪而有左列情形之一者，處6 月以上、5 年以下有期徒刑
：
一、於夜間侵入住宅或有人居住之建築物、船艦或隱匿其內而犯
    之者。
二、毀越門扇、牆垣或其他安全設備而犯之者。
三、攜帶兇器而犯之者。
四、結夥三人以上而犯之者。
五、乘火災、水災或其他災害之際而犯之者。
六、在車站或埠頭而犯之者。
前項之未遂犯罰之。